最　高　行　政　法　院　裁　定
                                      100年度裁字第291號
上  訴  人　銓祐科技股份有限公司
代　表　人　張蔚誠（破產管理人）
被 上訴 人　財政部臺灣省北區國稅局
代　表　人　吳自心
　　　　　　　　　　　  送達代收人　蔡輝鵬
上列當事人間營利事業所得稅事件，上訴人對於中華民國99年10
月7日臺北高等行政法院99年度訴字第876號判決，提起上訴，本
院裁定如下：
　　主  文
上訴駁回。
上訴審訴訟費用由上訴人負擔。
　　理  由
一、按對於高等行政法院判決之上訴，非以其違背法令為理由，
    不得為之，行政訴訟法第242條定有明文。依同法第243條第
    1項規定，判決不適用法規或適用不當者，為違背法令；而
    判決有同條第2項所列各款情形之一者，為當然違背法令。
    是當事人對於高等行政法院判決上訴，如依行政訴訟法第24
    3條第1項規定，以高等行政法院判決有不適用法規或適用不
    當為理由時，其上訴狀或理由書應有具體之指摘，並揭示該
    法規之條項或其內容；若係成文法以外之法則，應揭示該法
    則之旨趣；倘為司法院解釋或本院之判例，則應揭示該判解
    之字號或其內容。如以行政訴訟法第243條第2項所列各款情
    形為理由時，其上訴狀或理由書，應揭示合於該條項各款之
    事實。上訴狀或理由書如未依此項方法表明，或其所表明者
    與上開法條規定不合時，即難認為已對高等行政法院判決之
    違背法令有具體之指摘，其上訴自難認為合法。
二、上訴人係經營其他電腦組件製造業，民國95年度營利事業所
    得稅結算申報，列報研究與發展支出新臺幣（下同）31,650
    ,155元及可抵減稅額9,495,047元，被上訴人原查以其申報
    之研究與發展項目計19項，多為對產品零組件之修改或增減
    ，未能提示具體性及通盤性之研究計畫、研究人員詳細研發
    過程及成果紀錄，係屬於既有技術水準基礎下之修正，就其
    現有產品或技術之經常性改良、補強、變更，以迎合客戶需
    求，核非屬促進產業升級條例之獎勵範圍，又上訴人將研發
    成果委託大陸子公司－沅鼎電子（東莞）有限公司生產，顯
    見其研發有外溢之情事，上訴人未收取權利金或其他合理報
    酬，移轉訂價報告亦未對此分析說明，核與投資抵減辦法審
    查要點第7點規定不符否准認列，核定研究與發展支出及可
    抵減稅額均為0元。上訴人不服，經循序提起行政訴訟，為
    原審判決駁回，而提起本件上訴。
三、上訴人上訴主張略以：系爭研究與發展支出，包括智慧型自
    動調光顯示器及可調式之包裝緩衝材等2項研發計畫，如研
    發計畫書所載，均有外觀可客觀驗證之研發成果可資證明，
    並已提示完整研發計畫供核，符合相關法令規定之意旨，又
    依經濟部工業局96年2月7日會議紀錄明揭，國稅局於判定公
    司研發活動有疑義時，應多利用工業局提供之產業諮詢機制
    ，且研發內容應具備前瞻性、風險性及開創性等3項要件，
    僅為特定個案見解，已為經濟部工業局會議紀錄明文不予採
    用，另被上訴人所稱19項研發計畫，僅屬上訴人提供之19件
    產品或產品系列的產品代號而已，訴願決定係誤認該產品代
    號為研發項目等語。經核，原判決業已就上訴人未能提示具
    體性及通盤性之研發計畫、報告或紀錄、研發流程圖、參與
    研究人員完整工時紀錄及詳細研發過程與成果紀錄、研發專
    案項目之進、領料紀錄等資料供核，無從認定其屬研究與發
    展獎勵之範疇。而上訴人所提出之「智慧型自動調光顯示器
    」會議紀錄，內容無關研究與發展之過程與紀錄。另上訴人
    提示「可調式之包裝緩衝材」之研發報告，經查抄襲92年出
    版，已公開發表之國立臺灣大學研究生王士豪之碩士論文-
    「壓出型發泡聚乙烯緩衝包材之最佳設計」，倘上訴人確實
    自行進行研發，應有其具體之實作內容，不致有抄襲援引他
    人著作之必要，是上訴人指稱其有進行此項研發計畫，難以
    採信等情，敘述甚詳。本件上訴人對於高等行政法院判決上
    訴，雖以該判決違背法令為由，惟核其上訴理由，無非係重
    述其於起訴已主張而為原審所不採之理由，並就原審取捨證
    據、認定事實之職權行使，指摘其為不當，或就原審已論斷
    者，泛言未論斷，而非具體表明合於不適用法規、適用法規
    不當或行政訴訟法第243條第2項所列各款之情形，難認對該
    判決之如何違背法令已有具體之指摘。依首開規定及說明，
    應認其上訴為不合法。
四、據上論結，本件上訴為不合法。依行政訴訟法第249條第1項
    前段、第104條、民事訴訟法第95條、第78條，裁定如主文
    。
中　　華　　民　　國　　100　 年　　1　　 月　　27　　日
                    最高行政法院第一庭
                        審判長法官　鍾　耀　光
                              法官　陳  鴻  斌
                              法官　黃　淑　玲
                              法官　鄭　小　康
                              法官　林　樹　埔

以  上  正  本  證  明  與  原  本  無  異
中　　華　　民　　國　　100　 年　　1　　 月　　28　　日
　　　　　　　　　　　　　　　書記官　黃　淑　櫻